臺灣彰化地方法院刑事判決　　　　　　　　　　　　九九十四年度易字第一三號
　　公　訴　人　臺灣彰化地方法院檢察署檢察官
　　被　　　告　甲○○
　　選任辯護人　張崇哲律師
右列被告因賭博案件，經檢察官提起公訴（九十三年度偵字第五六０五號），本院認
有刑事訴訟法第二百七十三條之一第一項之情形，而改依簡式審判程序判決如左：
        主  文
甲○○連續意圖營利，聚眾賭博，累犯，處有期徒刑柒月，併科罰金萬元，罰金如
易服勞役，以佰元折算壹日。扣案之傳真簽注單拾貳張、傳真機貳臺、錄放音機貳
臺及錄音帶卷，均沒收之。
        事  實
一、甲○○前已有多次犯賭博案件之前科紀錄，其中於民國（下同）八十八年間所犯
    之賭博案件，經本院判處有期徒刑六月，併科罰金二萬元確定，於八十八年八月
    四日以易科罰金執行完畢（已構成累犯）；復於九十三年二、三月間，再因犯賭
    博案件，經本院於九十三年四月九日以九十三年度員簡字第一三０號判決判處有
    期徒刑六月，於同年五月十日確定，並於同年六月十一日以易科罰金執行完畢（
    此次賭博犯行，尚不構成累犯）。詎猶不知悔改，再基於意圖經營臺灣六合彩賭
    博以營利之概括犯意，自九十三年四月二十七日起，連續多期提供其向不知情之
    張憶如所借用，位於彰化縣田尾鄉○○路○段一０六號之住處三樓之公眾得出入
    之場所作為賭博場所，透由傳真簽賭之方式經營六合彩賭博，並以「二星」、「
    三星」、「四星」、「台號」、「港式特別號」等五種賭博方式，供不特定之賭
    客簽賭下注，其賭博方法為：「二星」賭客可自０一至四九共四十九個號碼中
    ，簽選二組號碼，每簽注賭金十元或一百元，簽選之二組號碼，經核對每週二、
    四當期香港六合彩開獎號碼，若二組均中，可得賭資五百七十元或五千七百元，
    如未押中，賭金悉數歸甲○○所有，「三星」賭客可自０一至四九共四十九個
    號碼中，簽選三組號碼，每簽注賭金十元或一百元，簽選之三組號碼，經核對每
    週二、四當期香港六合彩開獎號碼，若三組均中，可得賭資五千七百元或五萬七
    千元，如未押中，賭金悉數歸甲○○所有，「四星」賭客可自０一至四九共四
    十九個號碼中，簽選四組號碼，每簽注賭金十元或一百元，經核對每週二、四當
    期香港六合彩開獎號碼，若四組均中，可得賭資七萬五千元或七十五萬元，如未
    押中，賭金悉數歸甲○○所有，「台號」賭客可自００至九九共一百個號碼中
    ，簽選一組二位數號碼，每簽注賭金十元或一百元，經核對每週二、四當期香港
    六合彩六組開獎號碼中個位數依序重組而成之五組二位數號碼，若相同者，可得
    賭資九百元至三千七百元，如未押中，賭金悉數歸甲○○所有，「港式特別號
    」賭客可自０一至四九共四十九個號碼中，簽選一組號碼，每簽注賭金十元或一
    百元，經核對每週二、四當期香港六合彩開獎號碼之特別號，若押中者，可得賭
    資三百五十元或三千五百元，如未押中，賭金悉數歸甲○○所有，甲○○即以此
    方式聚集不特定之多數人，以簽選號碼方式對賭財物，藉以獲利。嗣於九十三年
    七月二十二日下午七時許，為警持搜索票至上開住處查獲，並當場扣得賭博之器
    具傳真機二臺、錄放音機二臺、錄音帶三卷及傳真簽注單十二張。
二、案經彰化縣警察局移請臺灣彰化地方法院檢察署檢察官偵查起訴，本院認有刑事
    訴訟法第二百七十三條之一第一項之情形，而改依簡式審判程序審理。
        理  由
一、按除被告所犯為死刑、無期徒刑、最輕本刑為三年以上有期徒刑之罪或高等法院
    管轄第一審案件者外，於刑事訴訟法第二百七十三條第一項程序進行中，被告先
    就被訴事實為有罪之陳述時，審判長得告知被告簡式審判程序之旨，並聽取當事
    人、代理人、辯護人及輔佐人之意見後，裁定進行簡式審判程序；除簡式審判程
    序及簡易程序案件外，第一審應行合議審判，刑事訴訟法第二百七十三條之一第
    一項、第二百八十四條之一分別定有明文。本件被告甲○○所犯係死刑、無期徒
    刑、最輕本刑為三年以上有期徒刑之罪或高等法院管轄第一審案件以外之罪，並
    於本院行準備程序時就被訴事實為有罪之陳述，經審判長告知被告簡式審判程序
    之旨，並聽取公訴人及被告之意見後，本院合議庭依前揭規定，經評議結果，裁
    定改由受命法官獨任行簡式審判程序，先予敘明。
二、右揭事實，業據被告甲○○於本院行準備程序與審理時均坦承不諱，並據證人張
    憶如於警詢及偵查中證述綦詳，並有搜索扣押筆錄一份、現場照片二張、九十三
    年四、五月份月曆各一份及扣案之傳真簽注單十二張、傳真機二臺、錄放音機二
    臺、錄音帶三卷可資佐證，被告之自白應與事實相符，洵堪採信。從而，本件事
證已臻明確，被告犯行，洵堪認定。
三、被告基於經營臺灣六合彩賭博之概括犯意，意圖營利，提供其向不知情之友人所
    借用之前開住處以經營臺灣六合彩賭博，聚集不特定之賭客對賭，以獲取利益，
    核其所為，係犯刑法第二百六十六條第一項前段之賭博罪、同法第二百六十八條
    之意圖營利供給賭博場所罪及意圖營利聚眾賭博罪。被告於香港「六合彩」當期
    開獎前之多次供人簽賭之行為，無非欲達最終「臺灣六合彩」開獎營利之目的，
    其主觀上係追求一個同一之營利目的，社會價值上亦僅賦予單一賭博之評價，則
    當期開獎前，被告之各個舉動，均係當次賭博犯行之接續行為，屬於一行為之概
    念。又被告以一個經營臺灣六合彩賭博之行為，同時觸犯賭博罪、意圖營利供給
    賭博場所罪及意圖營利聚眾賭博罪，為想像競合，應依刑法第五十五條規定，從
    一情節較重之意圖營利聚眾賭博罪論處。再被告前開多次意圖營利聚眾賭博之犯
    行，時間緊接，手段同一，所犯係構成要件相同之罪名，顯係基於概括犯意反覆
    為之，為連續犯，應依刑法第五十六條之規定，論以一罪，並加重其刑。復查被
    告曾於八十八年間因賭博案件，經本院判處有期徒刑六月，併科罰金二萬元確定
  ，於八十八年八月四日以易科罰金執行完畢等情，有臺灣彰化地方法院檢察署刑
    案資料查註紀錄表及臺灣高等法院被告全國前案紀錄表各一份附卷可稽，被告於
    受有期徒刑之執行完畢後，五年內再犯有期徒刑以上之罪，為累犯，應依刑法第
    四十七條之規定，加重其刑，並依法遞加重之。爰審酌臺灣六合彩賭博動輒使人
    家破人亡，嚴重影響社會善良秩序，助長賭博投機之風氣，被告竟因貪圖一己之
    私利，經營臺灣六合彩賭博藉以獲取所需，所生危害匪淺，且其屢因犯賭博案件
    ，經判刑確定，並經刑之執行完畢仍不知悔改，甚於前次因經營臺灣六合彩案件
    ，經判刑後，即又重操舊業，顯有藐視法律之情，惟考量被告係因尚有三位年幼
    子女，經濟負擔沈重，始鋌而走險，再為本件賭博犯行，於本案犯罪後業經坦承
    犯行，犯後態度尚佳，暨其素行、生活狀況、智識程度等一切情狀，量處如主文
    所示之刑，並就罰金部分諭知如易服勞役之折算標準。扣案之傳真機二臺、錄放
    音機二臺、錄音帶三卷及傳真簽注單十二張，均係為警當場查獲之賭博器具，業
    據被告供承在卷，並有搜索扣押筆錄一份可按，爰依刑法第二百六十六條第二項
    規定，不問屬於犯人與否，均併予宣告沒收之（最高法院八十七年度台非字第二
    ０七號判決意旨參照）。
據上論斷，應依刑事訴訟法第二百七十三條之一第一項、第二百九十九條第一項前段
，刑法第五十六條、第二百六十六條第一項前段、第二項、第二百六十八條、第五十
五條、第四十七條、第四十二條第二項，罰金罰鍰提高標準條例第一條前段、第二條
，判決如主文。
中      華      民      國    九十四    年      二      月    二十二    日
                                臺灣彰化地方法院刑事第一庭
                                      法      官  簡  璽  容
右正本證明與原本無異。
如不服本判決，應於判決送達後十日內向本院提出上訴狀( 須附繕本 )。
                                      法院書記官  王  惠  嬌
中      華      民      國    九十四    年      二      月    二十五    日
刑法第二百六十六條
在公共場所或公眾得出入之場所賭博財物者，處一千元以下罰金，但以供人暫時娛樂
之物為賭博者，不在此限。
當場賭博之器具與在賭檯或兌換籌碼處之財物，不問屬於犯人與否，沒收之。
刑法第二百六十八條
意圖營利，供給賭博場所或聚眾賭博者，處三年以下有期徒刑，得併科三千元以下罰
金。
